臺灣彰化地方法院民事判決
111年度訴字第593號
原      告  蘇芮玉  

訴訟代理人  鄧雅旗律師
被      告  王淑美  

上列當事人間請求清償債務事件，本院於民國111年7月28日言詞
辯論終結，判決如下：
    主      文
一、被告應給付原告新臺幣60萬元，及自民國111年6月29日起至
    清償日止，按週年利率百分之6計算之利息。
二、訴訟費用由被告負擔。
三、本判決第一項得假執行，但被告如以新臺幣60萬元為原告預
    供擔保，得免為假執行。
    事實及理由
一、原告主張：被告於民國93年間為會首發起互助會，但嗣因個
    人因素倒會，導致原告受有損害新臺幣（下同）60萬元，兩
    造乃於104年10月23日達成協議簽訂借據，約定原告所受之
    損害60萬元轉為被告向原告借貸之借款，且被告應於105年1
    0月23日還款；然被告屆期並未還款，兩造乃又於106年11月
    17日簽訂借據，約定被告應於108年12月31日償還本金60萬
    元，且每月應支付相當於週年利率百分之6之利息3,000元；
    之後被告雖有按期支付利息，但被告於108年12月31日屆期
    時仍未清償本金60萬元，兩造因而於109年1月5日再簽訂借
    據，約定被告應於110年12月31日償還本金60萬元，且每月
    應支付相當於週年利率百分之6之利息3,000元；嗣被告雖有
    按期支付利息，但被告於110年12月31日屆期時又仍未清償
    本金60萬元，故原告茲依借據之契約關係、民法第478條之
    規定，擇一請求被告返還借款本金60萬元及週年利率百分之
    6之遲延利息等語，並聲明：被告應給付原告60萬元，及自
    起訴狀繕本送達翌日起至清償日止，按週年利率百分之6計
    算之利息；願供擔保，請准宣告假執行。
二、被告陳稱：其承認原告之請求等語。
三、按當事人於言詞辯論時為訴訟標的之認諾者，應本於其認諾
    為該當事人敗訴之判決，民事訴訟法第384條定有明文。被
    告既於本院言詞辯論時對原告所主張之訴訟標的為認諾（見
    本院卷第91、92頁），則本院即應逕為被告敗訴之判決，故
    原告依借據之契約關係，請求被告給付60萬元，及自起訴狀
    繕本送達翌日即111年6月29日（見本院卷第71頁）起至清償
    日止，按週年利率百分之6計算之利息，為有理由，應予准
    許。
四、關於假執行之說明：本件是本於被告認諾所為之判決，爰依
    民事訴訟法第389條第1項第1款之規定，依職權宣告假執行
    ；並依民事訴訟法第392條第2項之規定，依職權酌定相當擔
    保金額，宣告被告預供擔保，得免為假執行。又原告雖陳明
    願供擔保請准宣告假執行，然此僅是促使本院職權之發動，
    故毋庸為准駁之諭知，附此敘明。
五、訴訟費用負擔之依據：民事訴訟法第78條。
中　　華　　民　　國　　111 　年　　7 　　月　　29　　日
                  民事第一庭    法　官　許嘉仁
以上正本係照原本作成。
如不服本判決，須於判決送達後20日內向本院提出上訴狀（須按
他造當事人之人數附繕本）。如委任律師提起上訴者，應一併繳
納上訴審裁判費。
中　　華　　民　　國　　111 　年　　7 　　月　　29　　日
                                書記官　曾靖雯